Minutes et répertoires du notaire Pierre Louis LAIDEGUIVE, janvier 1771 - 30 décembre 1775 (étude XXIII)
Archives nationales
Minutes et répertoires du notaire Pierre Louis LAIDEGUIVE, janvier 1771 - 30 décembre 1775 (étude XXIII)
MC/ET/XXIII/712 - MC/ET/XXIII/741, MC/RE/XXIII/9
Etude XXIII; Laideguive, Pierre-Louis
Archives nationales de France
Minutes et répertoires: la loi 2008-696 du 15 juillet 2008 relative aux archives a fixé à 75 ans à compter de la date de l'acte, ou à 25 ans à compter de la date du décès de l'intéressé si ce délai est plus bref, le délai de communication des minutes et répertoires des notaires; ce délai est porté à 100 ans à compter de la date de l'acte si le document se rapporte à un mineur (code du Patrimoine, articles L213-2, 4e d et 5e).
Autres documents de l'étude (dossiers de clients, comptabilité...): s'agissant d'archives privées, ces documents sont communicables selon les modalités fixées par le déposant ou le donateur.
Certains documents ne sont pas accessibles en raison de leur mauvais état de conservation.
Versement
Accès aux instruments de rrcherche de tous les notaires de l'étude XXIII
Archives de l'étude XXIII
- Minutes de Pierre Louis LAIDEGUIVE, janvier 1771 - 30 décembre 1775; MC/ET/XXIII/712 - MC/ET/XXIII/741
  - Minutes. 1771, janvier - février, janvier - février 1771; MC/ET/XXIII/712
    Informations concernant le classement:
    Le niveau inférieur de description, quand il existe, correspond aux minutes d'actes. Toutes les minutes ne sont pas forcément décrites une à une. Les descriptions de ces minutes sont plus ou moins détaillées.
  - Minutes. 1771, mars, mars 1771; MC/ET/XXIII/713
    Attention: acte(s) coté(s) en Réserve
    - Acte de société entre Jean-Baptiste Greuze, peintre du roi, demeurant rue Bertin-Poirée, et Charles Porporaty, graveur du roi de Sardaigne, demeurant à Turin, logé à Paris chez le comte de la Marmora, ambassadeur du roi de Sardaigne, rue du Cherche-Midi, pour la gravure et la vente de l'estampe tirée du dessin de Quinze 'la Mère bien-aimée'., 9 mars 1771; MC/ET/XXIII/713
      Origine de l'information:
      Artisans XVIIIe siècle, par M. Rambaud et C. Grodecki, 1956-1977 ( fichier papier entièrement dématérialisé; voir contexte dans le Plan d’orientation général - Notaires de Paris, guides thématiques du Minutier).
      Date de création de la notice: 2010
      Date de révision: 2011-2012, 2015 (N. Jourdain)
      acte de vente; Greuze, Jean-Baptiste; Porporaty, Charles; Bertin-Poirée (rue); Cherche-Midi (rue du); peintre; graveur; acte de vente; Turin (Italie); Sardaigne (Italie)
    - Inventaire après décès de Jean Jacques Dortous de Mairan., 14 mars 1771; MC/RS//1359
      Cote originelle du document:
      MC/ET/XXIII/713
      Informations concernant le classement et la cotation du document:
      Acte coté en Réserve.
      Actes signalés par le personnel du Minutier central des notaires de Paris, 2002-2011 (base de données migrée: voir contexte dans le Plan d’orientation général - Notaires de Paris, guides thématiques du Minutier).
      Date de création de la notice: 2008
      Date de révision: 2011
      inventaire après décès; Mairan, Jean Jacques Dortous de (1678-1771)
  - Minutes. 1771, avril - mai, avril - mai 1771; MC/ET/XXIII/714
    - Compromis entre le Cardinal de Rohan, H. de Choiseul et la Ville de Strasbourg., 22 mai 1771; MC/ET/XXIII/714
      Fichier dit 'général' XVIIe-XVIIIe siècles, par le personnel du Minutier, 1954-1999 ( fichier papier entièrement dématérialisé; voir contexte dans le Plan d’orientation général - Notaires de Paris, guides thématiques du Minutier).
      Date de révision: 2011-2012, 2016 (Marie-Françoise Limon-Bonnet)
      Strasbourg, Ville de
  - Minutes. 1771, juin - juillet, juin - juillet 1771; MC/ET/XXIII/715
  - Minutes. 1771, août - octobre, août - octobre 1771; MC/ET/XXIII/716
    - Inventaire après décès de M. Randon de Massane, financier, fermier général, à la requête de sa fille, épouse Saint-Foug., 8 août 1771; MC/ET/XXIII/716
      inventaire
  - Minutes. 1771, novembre - décembre, novembre - décembre 1771; MC/ET/XXIII/717
  - Minutes. 1772, janvier - février, janvier - février 1772; MC/ET/XXIII/718
  - Minutes. 1772, mars, mars 1772; MC/ET/XXIII/719
  - Minutes. 1772, avril - mai, avril - mai 1772; MC/ET/XXIII/720
    - Vente de meubles à Auteuil par Maurice Quentin de La Tour à Anne Catherine de Ligneville, veuve de Claude Adrien Helvétius., 30 avril 1772; MC/ET/XXIII/720
      Histoire littéraire XVIIIe siècle (227 actes), par Claire Béchu, Xenia Pamfilova, v.1970-v.1990 (fichier papier entièrement dématérialisé; voir contexte dans le Plan d’orientation général - Notaires de Paris, guides thématiques du Minutier).
      Date de création de la notice: 2006, 2016 (Marie-Françoise Limon-Bonnet)
      acte de vente; Auteuil (ancienne commune); Helvétius, Claude-Adrien; Ligneville, Anne-Catherine de; Quentin de La Tour, Maurice
    - Vente par Maurice Quentin de La Tour, peintre du roi, demeurant aux galeries du Louvre, à Anne Catherine de Ligniville, veuve de Claude Adrien Helvetius, d'une maison à Auteuil, moyennant 30000 livres., 30 avril 1772; MC/ET/XXIII/720
      acte de vente; La Tour, Maurice-Quentin de; Ligniville, Anne-Catherine; Helvetius, Claude-Adrien
    - Société entre Jean Baptiste Greuze, peintre du roi et de son académie de peinture, demeurant rue Bertin-Poirée, et Jean Massard, graveur, demeurant rue Saint-Hyacinthe, place Saint-Michel, paroisse Saint-Benoît, pour la gravure et la vente de l'estampe tirée du tableau de Greuze 'La Mère Bien-aimée'., 7 mai 1772; MC/ET/XXIII/720
      acte de vente; Greuze, Jean-Baptiste; Massard, Jean
  - Minutes. 1772, juin - juillet, juin - juillet 1772; MC/ET/XXIII/721
  - Minutes. 1772, août - septembre, août - septembre 1772; MC/ET/XXIII/722
  - Minutes. 1772, octobre - décembre, octobre - décembre 1772; MC/ET/XXIII/723
  - Minutes. 1773, janvier - février, janvier - février 1773; MC/ET/XXIII/724
    - Contrat de mariage entre Marie Joseph Paul Yves Roch Gilbert de Motier, marquis de La Fayette, et Marie-Adrienne Françoise de Noailles., 11 février 1773; MC/RS//56
      Informations complémentaires:
      Signatures de Louis XV et le la famille royale.
      MC/ET/XXIII/724
      Catalogue de la Réserve du Minutier central, 1984-1988 (dactylogramme entièrement dématérialisé; voir contexte dans le Plan d’orientation général - Notaires de Paris, guides thématiques du Minutier).
      Date de création de la notice: 2002
      Document décrit dans Ch. BONAZZI, Lafayette: documents conservés en France, Paris, 1976, p.202.
      Notice et reproduction photographique partielle dans: L'écrit, l'Homme, le Droit, exposition organisée pour la célébration du 10ème anniversaire de la création du centre sino-français de formation et d'échange notariaux et juridiques à Shangai, Paris, Shangai, 2011, p.47-48.
      contrat de mariage; La Fayette, Marie Adrienne Françoise d'Ayen de Noailles (1759-1807, marquise de); La Fayette, Gilbert Du Mottier (1757-1834, marquis de)
  - Minutes. 1773, mars - avril, mars - avril 1773; MC/ET/XXIII/725
  - Minutes. 1773, mai - juin, mai - juin 1773; MC/ET/XXIII/726
  - Minutes. 1773, juillet - août, juillet - août 1773; MC/ET/XXIII/727
  - Minutes. 1773, septembre - octobre, septembre - octobre 1773; MC/ET/XXIII/728
  - Minutes. 1773, novembre - décembre, novembre - décembre 1773; MC/ET/XXIII/729
  - Minutes. 1773, janvier - mars, janvier - mars 1773; MC/ET/XXIII/730
    - Obligation de Louis Nicolas Leblanc, lapidaire joaillier, rue de la Vieille-Joaillerie., 4 août 1717; MC/ET/XXIII/730
      obligation; Leblanc, Louis Nicolas
    - Quittance de Jean Marot, entrepreneur des ponts et chaussées, grande rue Mouffetard (vente d'ustanciles). 2 actes de la même date., 13 septembre 1717; MC/ET/XXIII/730
      acte de vente; quittance; Marot, Jean
  - Minutes. 1774, avril, avril 1774; MC/ET/XXIII/731/A
  - Minutes. 1774, mai, mai 1774; MC/ET/XXIII/731/B
  - Minutes. 1774, juin - juillet, juin - juillet 1774; MC/ET/XXIII/732
  - Minutes. 1774, août - septembre, août - septembre 1774; MC/ET/XXIII/733
    - Dépôt du prix de la terre de Vergnois et autres (bailliage de Vienne en Dauphiné), acquises par Julien Rigot de Terrebasse dans les successions de Larnage., 1er août 1774; MC/ET/XXIII/733
      Acte signalé par le personnel du Minutier central des notaires de Paris.
      Date de création de la notice: 2016 (Marie-Françoise Limon-Bonnet)
    - Inventaire après décès de l'abbé Christophe Coudrette., 11 août 1774; MC/ET/XXIII/733
    - Inventaire après décès de Guillaume Claude Delaleu, écuyer, secrétaire du roi, doyen des conseillers du Conseil du comte d'Artois, notaire au Châtelet de Paris., 12 août 1774; MC/ET/XXIII/733
    - Constitution perpétuelle de 4000 livres de rente par Philippe, comte de Noailles, duc et baron de Mouchy, et Anne Claude Louise d'Arpajon, comtesse de Noailles, dame d'honneur de la reine, à Marie Elisabeth de Nicolaÿ, duchesse de Mortemart, veuve de Louis de Rochechouart, duc de Mortemart., 18 août 1774; MC/ET/XXIII/733
    - Contrat de mariage de Louis Devaure, inspecteur de police, veuf de Marie Françoise Benard, fils de défunt François Devaure, bourgeois à Fleury en Argonne, et de Catherine Genet, avec Marie Angélique Landelle, veuve de Denis Liébbe, marchand bonnetier., fille de défunt Nicolas Alexis Landelle, bourgeois de Parios, et de Marie Angélique Bonnement., 30 août 1774; MC/ET/XXIII/733
  - Minutes. 1774, octobre - décembre, octobre - décembre 1774; MC/ET/XXIII/734
    - Inventaire après décès de Nicolas François Dupré de Saint Maur, chevalier, conseiller du roi en ses conseils, maître ordinaire en sa chambre des comptes et l'un des quarante de l'Académie française, décédé le 30 novembre 1774, rue Michel Le Comte. A la requête de Marie Marthe Alleon, sa veuve., 9 décembre 1774; MC/ET/XXIII/734
      Succession de l'abbé Dupré. Bibliothèque.
      Mention dans le répertoire du notaire coté:
      MC/RE/XXIII/9
      Actes signalés par Thierry Boudignon, 2003-2012 (base de données migrée: voir contexte dans le Plan d’orientation général - Notaires de Paris, guides thématiques du Minutier).
      Date de révision: 2010
      Date de création de la notice: 2006
      inventaire après décès; Michel-Le-Comte (rue); Alleon, Marie Marthe; Dupré de Saint-Maur, Nicolas; abbé; chercheur; comptable; magistrat
  - Minutes. 1775, janvier - février, janvier - février 1775; MC/ET/XXIII/735
  - Minutes. 1775, mars - avril, mars - avril 1775; MC/ET/XXIII/736
  - Minutes. 1775, mai, mai 1775; MC/ET/XXIII/737
  - Minutes. 1775, juin, juin 1775; MC/ET/XXIII/738
  - Minutes. 1775, juillet - août, juillet - août 1775; MC/ET/XXIII/739
  - Minutes. 1775, septembre, septembre 1775; MC/ET/XXIII/740
  - Minutes. 1775, octobre - 30 décembre, octobre - 30 décembre 1775; MC/ET/XXIII/741
- Répertoire(s) de Pierre Louis LAIDEGUIVE, 1771 - 30 décembre 1775; MC/RE/XXIII/9
  - Répertoire. 1771 - 1775, 30 décembre, 1771 - 30 décembre 1775; MC/RE/XXIII/9
    Informations concernant le classement et la cotation:
    Le niveau inférieur de description, quand il existe, correspond aux mentions d'actes contenues dans le répertoire. Parmi celles-ci, certaines peuvent y être décrites, de manière plus ou moins détaillée. Pour consulter l'acte proprement dit, il convient de rechercher la cote au niveau des articles (registre ou liasse) des minutes du notaire (cote de type 'MC/ET').